【裁判字號】    99,抗,94
【裁判日期】    990716
【裁判案由】    假處分
【裁判全文】
臺灣高等法院臺南分院民事裁定    99年度抗字第94號
抗  告  人  丙○○
相  對  人  高雄市政府警察局
法定代理人  壬○○
代  理  人  丁○○
相  對  人  高雄市政府消防局
法定代理人  己○○
代  理  人  辛○○
            戊○○
相  對  人  高雄市政府
法定代理人  庚  ○
相  對  人  高雄市政府衛生局
法定代理人  甲○○
相  對  人  行政院衛生署台東醫院
法定代理人  乙○○
上列抗告人因與相對人等間假處分事件，對於中華民國99年5月2
7日臺灣臺南地方法院所為裁定提起抗告，本院裁定如下：
    主  文
原裁定關於將抗告人與相對人高雄市政府警察局、高雄市政府消
防局間聲請假處分移送臺灣高等法院臺南分院部分廢棄。
其餘抗告駁回。
抗告訴訟費用由抗告人負擔。
    理      由
一、按「訴訟之全部或一部，法院認為無管轄權者，依原告聲請
    或依職權以裁定移送於其管轄法院。」、「假扣押之聲請，
    由本案管轄法院或假扣押標的所在地之地方法院管轄；本案
    管轄法院，為訴訟已繫屬或應繫屬之第一審法院。但訴訟現
    繫屬於第二審者，得以第二審法院為本案管轄法院。」、「
    關於假扣押之規定，於假處分準用之。」，民事訴訟法第28
    條、第524條第1項、第2項、第533條前段分別定有明文。又
    「民事訴訟法第五百二十條第一項所謂本案管轄法院，依同
    條第二項之規定，除訴訟現繫屬於第二審者外，係指訴訟已
    繫屬或應繫屬之第一審法院而言。」，此有最高法院23年聲
    字第31號判例可資參照。
二、抗告意旨略以：本件假處分事件聲請時，係附屬於原審法院
    98年度訴字第1606號侵權行為損害賠償案，雖然抗告人已提
    起上訴，惟卷宗及證物均尚在原審法院並未移審，在訴訟卷
    宗尚未移送上級審管轄法院前，事實上尚繫屬於原審法院，
    不得謂訴訟已繫屬於上級審法院管轄，宜由原審法院裁定對
    於假處分為准否之裁定，請廢棄原裁定發回由原審法院續為
    審理等語。
三、原審法院對於相對人高雄市政府、高雄市政府衛生局、行政
    院衛生署台東醫院部分：經查，原審以相對人高雄市政府、
    高雄市政府衛生局、行政院衛生署台東醫院，並非該院97年
    度訴字第1606號民事事件之訴訟當事人，依抗告人主張及聲
    明（請求先行支付新臺幣500萬元），相對人高雄市政府、
    高雄市政府衛生局、行政院衛生署台東醫院機關所在地及假
    處分標的所在地分別位於高雄市、臺東縣，均非屬原審法院
    管轄區域之內，原審認抗告人對相對人高雄市政府、高雄市
    政府衛生局、行政院衛生署台東醫院部分聲請之假處分，非
    屬原審法院管轄之區域，故將此部分假處分之聲請以裁定移
    送臺灣高雄地方法院或臺灣臺東地方法院，經核尚無違誤，
    此部分抗告為無理由，應予駁回。
四、至於原審裁定將「抗告人聲請對相對人高雄市政府警察局、
    高雄市政府消防局假處分移送臺灣高等法院臺南分院」部分
    ，經查：
    抗告人係於民國（下同）99年5月10日對於原審法院97年度
    訴字第1606號侵權行為損害賠償案聲請假處分，雖原審法院
    係於99年3月31日判決駁回抗告人在第一審之訴，抗告人並
    於99年4月19日提起上訴，惟本院係於99年6月11日始收受本
    案上訴案相關卷證，並於99年6月17日完成分案（99年度重
    上字第33號），此經本院核閱上開卷證屬實在案。依首揭說
    明，抗告人聲請本件假處分時（99年5月10日），原審法院
    既為本案訴訟管轄法院（第一審法院），依民事訴訟法第52
    4條第1項、第2項、第533條規定，就「抗告人聲請對相對人
    高雄市政府警察局、高雄市政府消防局假處分」部分，並非
    無管轄權，其將此部分假處分移送本院，核與民事訴訟法第
    28條所定「訴訟之全部或一部，法院認為無管轄權者」者不
    符。抗告意旨以「原審法院為本案裁定時，本案（97年度訴
    字第1606號）相關卷證資料仍在原審法院並未移審，原審有
    管轄權」（本院卷第3、4、6頁）指摘原裁定不當，求為廢
    棄發回，洵有理由，應由本院將原裁定關於「對相對人高雄
    市政府警察局、高雄市政府消防局假處分移送臺灣高等法院
    臺南分院」部分廢棄，並發回原審法院為妥適之處理。
結論：本件抗告為一部有理由，一部無理由，依民事訴訟法第49
5條之1第1項、第449條第1項、第450條、第79條裁定如主文。
中    華    民    國    99    年    7    月     16    日
                  民事第二庭    審判長法  官    陳光秀
                                      法  官    莊俊華
                                      法  官    曾平杉
上為正本係照原本作成。
本裁定除以適用法規顯有錯誤為理由外，不得再抗告。如提再抗
告（須附繕本），應於收受送達後十日內委任律師為代理人向本
院提出再抗告狀，並繳納再抗告費新台幣1千元。
中    華    民    國    99    年    7    月     19    日
                                      書記官    葉秀珍
【附記】
民事訴訟法第495條之1第2項準用同法第466條之1第1、2項規定
：
(1)對於第二審判決上訴，上訴人應委任律師為訴訟代理人。但上
  訴人或其法定代理人具有律師資格者，不在此限。
(2)上訴人之配偶、三親等內之血親、二親等內之姻親，或上訴人
  為法人、中央或地方機關時，其所屬專任人員具有律師資格並
  經法院認為適當者，亦得為第三審訴訟代理人。
民事訴訟法第466條之2：
  上訴人無資力委任訴訟代理人者，得依訴訟救助之規定，聲請
  第三審法院為之選任律師為其訴訟代理人。

司法院資訊處製作；財團法人民間司法改革基金會備份。
